【裁判字號】    99,易,303
【裁判日期】    990827
【裁判案由】    竊盜
【裁判全文】
臺灣花蓮地方法院刑事判決               99年度易字第303號
公  訴  人  臺灣花蓮地方法院檢察署檢察官
被      告  甲○○
上列被告因竊盜案件，經檢察官提起公訴（99年度偵字第3221號
），被告於本院準備程序中就被訴之事實為有罪之陳述，經本院
裁定進行簡式審判程式，判決如下：
    主  文
甲○○犯攜帶兇器竊盜未遂罪，累犯，處有期徒刑伍月，如易科
罰金，以新臺幣壹仟元折算壹日。
    事  實
一、甲○○前因妨害性自主罪案件，經臺灣臺北地方法院以98年
    度訴字第543號判決判處有期徒刑8月，於民國98年 11月9日
    徒刑執行完畢出監。詎其仍不知悔改，意圖為自己不法之所
    有，基於竊盜之犯意，於99年 4月16日20時45分許，至花蓮
    縣光復鄉○○街109巷 12號，乙○○住持管理之靈佑寺，先
    將放置於寺門前之功德箱，內有信眾捐獻之現金新臺幣 826
    元，竊取之而攜往該寺廚房處，並在該廚房內竊取客觀上足
    對人之生命、身體構成威脅而具有危險性之老虎鉗 1把，持
    該老虎鉗 1把敲擊功德箱之鎖頭，因敲擊之音量過大，乙○
    ○旋即至該處並追緝甲○○，甲○○掙脫逃逸，致未能竊取
    功德箱1個及老虎鉗1把得手。嗣經警循線而查悉上情。
二、案經花蓮縣警察局鳳林分局報告臺灣花蓮地方法院檢察署檢
    察官偵查後起訴。
    理  由
一、按刑事訴訟法第273條之1第 1項規定，除被告所犯為死刑、
    無期徒刑、最輕本刑為 3年以上有期徒刑之罪、或高等法院
    管轄第一審案件者外，於審判期日前之程式進行中，被告先
    就被訴事實為有罪之陳述時，審判長得告知被告簡式審判程
    序之旨，並聽取當事人、代理人、辯護人及輔佐人之意見後
    ，裁定進行簡式審判程式。經查，本件被告甲○○被訴竊盜
    案件，為前開不得進行簡式審判程式以外之案件，且被告於
    本院行準備程式時就被訴事實為有罪之陳述，經本院告知被
    告簡式審判程式之旨，並聽取被告之意見後，爰依前開刑事
    訴訟法第273條之1第 1項之規定，裁定改依簡式審判程序並
    審判之，合先敘明。
二、被告甲○○於上開時、地竊取上開財物之事實，業據其於警
    詢、偵查中及本院審理時均坦承不諱，核與證人乙○○於警
    詢及偵查中之證述情節相符，復有贓物認領保管單、現場測
    繪圖各1份及現場照片共 13張在卷可稽，足認被告上開自白
    與事實相符，堪信其為真。本件事證已臻明確，被告犯行堪
    予認定，應依法論科。
三、按刑法上竊盜罪既、未遂之區分標準，係採權力支配說，即
    行為人將竊盜之客體，移入一己實力支配之下者為既遂，若
    著手於竊盜，而尚未脫離他人之持有，或未移入一己實力支
    配之下者，則為未遂。查被告於99年 4月16日所為之竊盜犯
    行，尚未將其所竊得之上開物品置於自己實力支配之下，而
    於離去前，即為乙○○當場發現制止而未得手，為未遂犯。
    是核被告所為，係犯刑法第321條第2項、第1項第3款之攜帶
    兇器竊盜未遂罪。原起訴書認被告係犯同法第321條第1項第
     3款罪嫌，惟公訴人於本院審理時，認本件犯罪事實應僅涉
    攜帶凶器竊盜未遂罪，並更正所犯法條為刑法第321條第2項
    、第1項第3款，本院自應予以審理。又被告曾有事實欄所載
    之犯罪科刑及執行情形，此有臺灣高等法院被告全國前案紀
    錄表1份在卷可查，其於受有期徒刑執行完畢後，5年內故意
    再犯本件有期徒刑以上之罪，為累犯，應依刑法第47條第 1
    項之規定加重其刑。另被告之犯行尚屬未遂，爰依刑法第25
    條第2項規定，按既遂犯之刑減輕之，並依刑法第71條第1項
    規定，先加後減之。爰審酌被告正值青壯之年，不思循合法
    途徑獲致財物，竟圖不勞而獲而罹罪章，且已有多次竊盜前
    科，仍不思悔改，而再為本次犯行，素行不佳，惟衡及其竊
    取物品價值不高，且業經被害人領回，暨犯後坦承犯行，犯
    罪之動機、目的、手段等一切情狀，量處如主文所示之刑，
    並諭知易科罰金之折算標準，以示儆懲。
據上論斷，應依刑事訴訟法第273條之1第 1項、第299條第1項前
段，刑法第321條第1項第3款、第2項、第25條第2項、第47條第1
項、第41條第1項前段，刑法施行法第1條之1，判決如主文。
本案經檢察官黃蘭雅到庭執行職務。
中    華    民    國    99    年    8    月     27    日
                  刑事第四庭    法  官  魏俊明
以上正本證明與原本無異。
如不服本判決應於收受送達後10日內向本院提出上訴書狀，並應
敘述具體理由。其未敘述上訴理由者，應於上訴期間屆滿後20日
內向本院補提理由書(均須按他造當事人之人數附繕本)「切勿逕
送上級法院」。告訴人或被害人如對於本判決不服者，應具備理
由請求檢察官上訴，其上訴期間之計算係以檢察官收受判決正本
之日期為準。
中    華    民    國    99    年    8     月    27    日
                                書記官
附錄本判決論罪之法律條文：
中華民國刑法第321條：
犯竊盜罪而有左列情形之一者，處六月以上、五年以下有期徒刑
：
一、於夜間侵入住宅或有人居住之建築物、船艦或隱匿其內而犯
    之者。
二、毀越門扇、牆垣或其他安全設備而犯之者。
三、攜帶兇器而犯之者。
四、結夥三人以上而犯之者。
五、乘火災、水災或其他災害之際而犯之者。
六、在車站或埠頭而犯之者。
前項之未遂犯罰之。

司法院資訊處製作；財團法人民間司法改革基金會備份。
